【裁判字號】    99,訴,1243
【裁判日期】    990924
【裁判案由】    毒品危害防制條例
【裁判全文】
臺灣板橋地方法院刑事判決              99年度訴字第1243號
公  訴  人  臺灣板橋地方法院檢察署檢察官
被      告  甲○○
上列被告因違反毒品危害防制條例案件，經檢察官提起公訴（99
年度毒偵字第1224號），本院依簡式審判程序判決如下：
    主  文
甲○○施用第一級毒品，累犯，處有期徒刑拾月。扣案之第一級
毒品海洛因壹包（毛重零點貳公克）、海洛因殘渣袋伍個均沒
收銷燬之；扣案之止血帶壹條、注射針筒陸支、分裝勺貳支均沒
收。
    事  實
一、甲○○前於民國88年間，因施用第二級毒品案件，經本院以
    88年度毒聲字第4995號裁定送觀察、勒戒後，因認無繼續施
    用毒品之傾向，於88年8 月31日執行完畢釋放出所，並經臺
    灣板橋地方法院檢察署檢察官以88年度偵字第17400 號為不
    起訴處分確定；復於88年間，因施用第二級毒品案件，經本
    院以88年度毒聲字第6827號裁定送觀察、勒戒後，因認有繼
    續施用之傾向，再經本院以88年度毒聲字第7317號裁定令入
    戒治處所施以強制戒治，於89年11月17日強制戒治執行完畢
    ，另並經檢察官聲請簡易判決處刑，經本院以89年度板簡字
    第106 號判處有期徒刑3 月確定，於89年12月14日易科罰金
    執行完畢；又於91年間，因施用毒品案件，經本院以91年度
    毒聲字第834 號裁定令入戒治處所施以強制戒治，於92年7
    月8 日強制戒治執行完畢，另並經檢察官起訴，經本院以91
    年度訴字第715 號分別判處有期徒刑10月、8 月，應執行有
    期徒刑1 年4 月確定，於93年10月9 日縮刑期滿執行完畢（
    以上犯罪在本案均不構成累犯）。再於95年間，因竊盜案件
    ，經臺灣高等法院以95年度上易字第2270號判處有期徒刑3
    月確定；又於95年間，因施用第一級毒品案件，經臺灣高等
    法院以95年度上訴字第3903號判處有期徒刑1 年，經最高法
    院以96年度臺上字第1197號駁回上訴確定，上開2 罪嗣因符
    合中華民國九十六年罪犯減刑條例規定，經臺灣高等法院以
    96年度聲減字第4669號裁定予以減刑（除施用第一級毒品之
    刑外），並定應執行刑為有期徒刑1 年1 月確定；再於96年
    間，因詐欺案件，經本院以96年度簡字第6935號判處有期徒
    刑6 月確定；又於96年間，因施用第一級毒品案件，經本院
    以96年度訴字第4040號判處有期徒刑1 年確定，上開2 罪嗣
    經本院以97年度聲字第597 號裁定應執行有期徒刑1 年4 月
    確定；前開應執行刑部分經接續執行，於98年8 月20日縮刑
    期滿執行完畢（以上犯罪在本案均構成累犯）。
二、詎甲○○猶不知悔改，復基於施用第一級毒品海洛因之犯意
    ，於99年1 月29日下午某時許，在臺北縣中和市○○街132
    號2 樓住所內，以將海洛因置入注射針筒內注射身體之方式
    ，施用第一級毒品海洛因1 次。嗣於翌（30）日17時許，為
    警在上址查獲，並扣得第一級毒品海洛因1 包（毛重0.23公
    克）、海洛因殘渣袋5 個、止血帶1 條、注射針筒6 支、分
    裝勺2 支等物，經警採集其尿液送驗後，呈鴉片類陽性反應
    ，始悉上情。
三、案經臺北縣政府警察局板橋分局移送臺灣板橋地方法院檢察
    署檢察官偵查起訴。
    理  由
一、本院於準備程序進行中，被告甲○○就被訴事實為有罪之陳
    述，經告知被告簡式審判程序之旨，並聽取公訴人及被告之
    意見後，裁定進行簡式審判程序。
二、前揭事實，業據被告在本院審理時坦承不諱，而其為警查獲
    後所採集之尿液，經送驗之結果，確呈鴉片類陽性反應，有
    臺灣檢驗科技股份有限公司99年2 月25日出具之濫用藥物檢
    驗報告1 份、臺北縣政府警察局板橋分局偵辦毒品危害防制
    條例案犯罪嫌疑人姓名綽號對照表1 紙附卷可稽。此外，復
    有扣案之第一級毒品海洛因1 包（毛重0.23公克）、海洛因
    殘渣袋5 個、止血帶1 條、注射針筒6 支、分裝勺2 支，暨
    卷附臺北縣政府警察局板橋分局偵辦毒品危害防制條例案查
    獲毒品初步鑑驗報告書1 紙可資佐證，足認被告之自白應與
    事實相符。再觀之事實欄所載被告前案紀錄，被告於初次經
    觀察、勒戒執行完畢釋放後5 年內，又因施用毒品犯行經戒
    毒處遇及論罪科刑，有臺灣高等法院被告前案紀錄表1 份附
    卷可憑，其再犯本案，已不屬毒品危害防制條例第20條規定
    之「初犯」或「5 年後再犯」，自應依同條例第10條處罰（
    最高法院97年度第5 次刑事庭會議決議；最高法院98年度臺
    非字第12號判決參照）。是本案事證明確，被告犯行洵堪認
    定，應予依法論科。
三、按海洛因係屬毒品危害防制條例第2 條第2 項第1 款所規定
    之第一級毒品，被告施用前持有海洛因之低度行為，應為施
    用海洛因之高度行為所吸收，不另論罪。核被告所為，係犯
    毒品危害防制條例第10條第1 項之施用第一級毒品罪。末查
    ，被告前曾受有如事實欄第一項所載之犯罪科刑及執行情形
    ，有臺灣高等法院被告前案紀錄表1 份在卷可憑，其於受有
    期徒刑之執行完畢後，5 年以內故意再犯本件有期徒刑以上
    之罪，為累犯，應依刑法第47條第1 項之規定加重其刑。爰
    審酌被告前已因施用毒品案件經送觀察勒戒及強制戒治，仍
    不能戒除毒癮，再次漠視法令禁制而犯本罪，顯見其戒除毒
    癮之意志薄弱，兼酌其施用毒品行為本質上係屬自我戕害行
    為，反社會性之程度應較低，暨其素行、生活狀況、犯後態
    度等一切情狀，量處如主文所示之刑。又扣案之第一級毒品
    海洛因1 包（毛重0.23公克），係屬查獲之第一級毒品，且
    因塑膠袋內所含海洛因無法完全析離，另海洛因殘渣袋5 個
    亦因所含海洛因殘渣量微無法與塑膠袋析離，均應概認係屬
    查獲之第一級毒品，除檢驗用罄部分業已滅失毋庸宣告沒收
    銷燬外，均依毒品危害防制條例第18條第1 項前段規定宣告
    沒收銷燬之；再扣案之止血帶1 條、注射針筒6 支、分裝勺
    2 支，均係被告所有，供其施用本件毒品所用之物，業據被
    告供承在卷，爰依刑法第38條第1 項第2 款規定併予宣告沒
    收。
據上論斷，應依刑事訴訟法第273 條之1 第1 項、第299 條第1
項前段，毒品危害防制條例第10條第1 項、第18條第1 項前段，
刑法第11條、第47條第1 項、第38條第1 項第2 款，判決如主文
。
本案經檢察官李超偉到庭執行職務。
中    華    民    國    99    年    9     月    24  日
                    刑事第一庭  法  官  陳正偉
上列正本證明與原本無異。
如不服本判決，應於判決送達後10日內敘明上訴理由，向本院提
出上訴狀 (應附繕本) ，上訴於臺灣高等法院。其未敘述上訴理
由者，應於上訴期間屆滿後20日內向本院補提理由書「切勿逕送
上級法院」。
                                書記官  許慧禎
中    華    民    國    99    年    9     月    24  日
附錄本案論罪科刑法條全文：
毒品危害防制條例第十條
施用第一級毒品者，處六月以上五年以下有期徒刑。
施用第二級毒品者，處三年以下有期徒刑。

司法院資訊處製作；財團法人民間司法改革基金會備份。
